【裁判字號】    97,交簡上,123
【裁判日期】    970812
【裁判案由】    過失傷害
【裁判全文】
臺灣板橋地方法院刑事判決           97年度交簡上字第123號
上  訴  人
即  被  告  甲○○
上列上訴人即被告因過失傷害案件，不服本院中華民國97年5 月
5 日97年度交簡字第1870號第一審判決（聲請簡易判決處刑案號
：97年度調偵字第243 號），提起上訴，本院管轄之第二審合議
庭判決如下：
    主  文
上訴駁回。
甲○○緩刑貳年。
    事  實
一、甲○○於民國96年8 月17日上午8 時許，騎乘車牌號碼OYC-
    463 號重型機車，沿臺北縣中和市○○街往同市○○路方向
    行進。嗣於同日8 時35分許，行經同路段21巷口之際，本應
    隨時注意車前狀況，隨時採取必要之安全措施，且依當時天
    氣晴、日間有自然光線、柏油道路無缺陷、無障礙物、視距
    良好等情形，亦無不能注意之情事，竟疏未注意車前狀況，
    適有乙○○騎乘車牌號碼XQQ-929 號重型機車，沿民治街13
    2 巷往民有街方向行駛，亦疏未注意禮讓幹線道車輛先行，
    致兩車相撞，乙○○因而人車倒地，受有背部挫傷、右膝挫
    傷合併右小腿瘀腫、腰椎椎間盤突出等傷害。甲○○於上開
    肇事後，警員簡正學到場處理發覺上情前，先行主動向警員
    簡正學陳述上開肇事經過，並接受裁判。
二、案經被害人乙○○訴由臺北縣政府警察局中和分局報告臺灣
    板橋地方法院檢察署檢察官聲請簡易判決處刑。
    理  由
一、上揭事實，業據上訴人即被告甲○○於本院審理時坦承不諱
    ，並有證人即告訴人乙○○於警詢中之證述在卷可憑，復有
    道路交通事故調查報告表（一）、（二）、現場圖各1 份、
    現場照片11幀、板橋中興醫院診斷證明書1 份存卷可稽，被
    告之自白核與事實相符，堪以採信。本案事證明確，被告犯
    行堪以認定，應予依法論科。
二、核被告所為，係犯刑法第284 條第1 項前段之過失傷害罪。
    被告於上開肇事後，警員簡正學到場處理發覺上情前，先行
    主動向警員簡正學陳述上開肇事經過，此有臺北縣政府警察
    局中和分局道路交通事故肇事人自首情形紀錄表乙份附卷可
    佐，爰依刑法第62條前段自首之規定減輕其刑。原審因依現
    存之證據，已足認定被告犯罪，經檢察官之聲請，不經通常
    審判程序，逕以簡易判決處刑，依刑法第284 條第1 項前段
    、第62條前段、第41條第1 項前段，刑法施行法第1 條之1
    第1 項、第2 項前段之規定，並審酌本件車禍肇事因素為雙
    方於上開時地分別騎用上開機車，行經上開無號誌交岔路口
    時，均疏未注意車前狀況，且告訴人乙○○自上開民治街13
    2 巷之支線道直行欲通過上開民治街幹線道時，復疏未注意
    讓屬直行車之被告機車先行，而發生碰撞肇事，告訴人乙○
    ○受傷情節之輕重及被告犯罪後之態度等一切情形，量處被
    告拘役20日，並諭知易科罰金之折算標準，其認事用法均無
    違誤，量刑亦屬妥適。被告上訴雖稱已與被害人達成和解，
    原判決量刑過重，請求從輕量刑云云，惟按關於刑之量定，
    係實體法上賦予法院得為自由裁量之事項，倘其未有逾越法
    律所規定之範圍，或濫用其權限，即不得任意指摘為違法，
    被告雖就原審法院適法範圍裁量權之行使為爭執，惟原審量
    定刑期，已審酌被告各種犯罪情狀，並無違誤，被告稱原審
    量刑過重，請求改判較輕之刑云云，為無理由，應予駁回。
四、又查被告前未曾因故意犯罪而受有期徒刑以上刑之宣告，此
    有臺灣高等法院被告全國前案紀錄表附卷可稽，其因一時疏
    未注意交通安全致罹刑典，惟已與告訴人乙○○調解成立，
    賠償其損失，此據告訴人於本院審理中陳述明確，足見被告
    經本次偵查、審理程序及罪刑之宣告後，應知所警惕，而無
    再犯之虞，本院認所宣告之刑以暫不執行為適當，爰依刑法
    第74條第1 項第1 款規定，併予宣告緩刑2 年，以啟自新。
據上論斷，應依刑事訴訟第455 條之1 第1 項、第3 項、第368
條，刑法第74條第1 項第1 款，判決如主文。
本案經檢察官陳旻源到庭執行職務。
中    華    民    國    97    年    8     月    12    日
                  刑事第十三庭  審判長法  官  李麗珠
                                      法  官  許映鈞
                                      法  官  俞秀美
以上正本證明與原本無異。
本判決不得上訴。
                                      書記官  謝怡貞
中    華    民    國    97    年    8     月    13    日
附錄本案論罪科刑之法條：
中華民國刑法第284條
因過失傷害人者，處6 月以下有期徒刑、拘役或5 百元以下罰金
，致重傷者，處1 年以下有期徒刑、拘役或5 百元以下罰金。
從事業務之人，因業務上之過失傷害人者，處1 年以下有期徒刑
、拘役或1 千元以下罰金，致重傷者，處 3 年以下有期徒刑、
拘役或 2 千元以下罰金。


司法院資訊處製作；財團法人民間司法改革基金會備份。
